# 装修费能否作为股东出资验资

提问人：亦凡 时间：2011-09-29 10:41:15
装修费能否作为股东出资验资

回答人：chenyiwei
不可以。根据《公司法》第二十七条规定，用于出资的非货币财产必须是可以用货币计量且可以转让的。装修费依附于房屋，很难单独转让，因此不能作为出资。

提问人：NIEDAREN 时间：2011-09-30 09:19:51
回复 chenyiwei 的帖子
陈老师说的是正确的，严谨地要求，装修费是不能用于出资的。但实务中，有些企业就是这样做了，工商也认了，包括IPO的，根据证监会反馈意见来看，最终没有追究， 300221 ，算是个例子。

回答人：chenyiwei
感谢提供信息！

提问人：火柴 1314 时间：2017-12-02 09:29:17
陈总，如果是以租赁房屋的待摊租金与装修此房屋的待摊装修费出资是否可行？如果可以的话，事务所在出具验资报告时应注意那些问题？

回答人：chenyiwei
不可以。长期待摊费用是基于特定的租赁合同才成立，不具有公司法规定的“可依法转让”条件。